【裁判字號】    90,易,446
【裁判日期】    901228
【裁判案由】    違反毒品危害防制條例
【裁判全文】
臺灣基隆地方法院刑事判決                            九十年度易字第四四六號
    公  訴  人  臺灣基隆地方法院檢察署檢察官
    被      告  甲○○
右列被告因違反毒品危害防制條例案件，經檢察官提起公訴（九十年度毒偵字第一一
二五號）及移送併案審理（九十年度毒偵字一七０三號），本院判決如左：
    主  文
甲○○連續施用第二級毒品，累犯，處有期徒刑捌月。
扣案之打火機貳個、塑膠吸食器壹支、勺子壹支、空小塑膠袋參個均沒收。
    事  實
一、甲○○前於民國（下同）八十五年間，因違反麻醉藥品管理條例案件，經法院判
    處有期徒刑四月確定，於八十五年七月二十五日執行完畢，又因搶奪案件，經本
    院於八十八年一月四日判處有期徒刑八月，於八十八年十一月三十日執行完畢。
    仍不知悔改，另分別因施用第二級毒品案件，先後二次經本院裁定送觀察、勒戒
    後，均認無繼續施用毒品之傾向，由臺灣基隆地方法院檢察署檢察官於八十七年
    六月二十八日、八十八年五月三十一日，以八十七年度偵字第二三五三號、八十
    八年度偵字第二七五０號為不起訴處分確定。嗣再因施用第二級毒品，經本院裁
    定送強制戒治，並由臺灣基隆地方法院檢察署檢察官以八十九年度毒偵字第四六
    七號提起公訴，經本院簡易庭判處有期徒刑六月，嗣由本院合議庭於八十九年八
    月二十二日以八十九年度簡上字第七九號判決撤銷改判有期徒刑六月確定，迄未
    執行。詎其不知悛悔，竟基於概括犯意，自九十年七月一日起至同年十月二十五
    日止，在其位於基隆市○○○路二五號五樓住處，將安非他命置於鋁箔紙上加熱
    產生煙霧加以吸食之方式，施用第二級毒品安非他命，平均約二、三天施用一次
    ，嗣為警分別於（一）九十年七月四日十五時三十分許，在基隆市○○路七八七
    之一號十樓查獲，並扣得其所有施用安非他命之器具打火機二個、塑膠吸食器一
    支、勺子一支、空小塑膠袋三個；（二）九十年十月二十五日許，在基隆市○○
    路一號為警查獲。
二、案經基隆市警察局報請臺灣基隆地方法院檢察署檢察官偵查起訴及基隆市警察局
    第四分局報請台灣基隆地方法院檢察署檢察官移送併案審理。
    理  由
一、訊據被告甲○○對於右揭時、地施用毒品安非他命之犯行，坦承不諱，且其為警
    查獲時所採集之尿液，經基隆市衛生局檢驗結果，均呈甲基安非他命陽性反應，
    有基隆市衛生局九十基衛檢字第０七八四六、一二四一三號檢驗成績書二紙在卷
    可憑，復有扣案之打火機二個、塑膠吸食器一支、勺子一支、空小塑膠袋三個為
    憑，足證被告之自白與事實相符。次查被告曾因施用第二級毒品案件，先後二次
    經本院裁定送觀察、勒戒後，均認無繼續施用毒品之傾向，由臺灣基隆地方法院
    檢察署檢察官於八十七年六月二十八日、八十八年五月三十一日，以八十七年度
    偵字第二三五三號、八十八年度偵字第二七五０號為不起訴處分確定。嗣再因施
    用第二級毒品，經本院裁定送強制戒治，並由臺灣基隆地方法院檢察署檢察官以
    八十九年度毒偵字第四六七號提起公訴，經本院簡易庭判處有期徒刑六月，嗣由
    本院合議庭於八十九年八月二十二日以八十九年度簡上字第七九號判決撤銷改判
    有期徒刑六月確定，迄未執行等情，有不起訴書處分書影本二紙、台灣高等法院
    被告全國前案紀錄表存卷可按。顯見被告為三犯以上施用第二級毒品，事證明確
    ，犯行堪以認定，應依法論科。
二、按安非他命係第二級毒品，毒品危害防制條例第二條第二項第二款定有明文。查
    被告於右揭時、地，非法施用第二級毒品安非他命，是核其所為，係犯毒品危害
    防制條例第十條第二項之施用第二級毒品罪。其先後多次施用第二級毒品之行為
    ，時間緊接，犯罪構成要件相同，顯係基於概括之犯意為之，為連續犯，應論以
    一罪並加重其刑。檢察官雖僅就被告九十年七月一日施用第二級毒品之犯行起訴
    ，然移送併辦部分既與上開部分有如前所述連續犯之裁判上一罪關係，自應為聲
    請效力所及，本院依法併予審理。查被告前曾受如事實欄所載有期徒刑之執行，
    此有本院被告全國前案紀錄表附卷可考，其於有期徒刑執行完畢後五年以內，再
    犯本件最重本刑為有期徒刑以上之刑之罪，為累犯，應遞加重其刑。爰審酌被告
    多次施用毒品，毫無決心加以戒除，此雖屬個人自殘行為，然考量被告甫因施用
    第二級毒品經法院判處有期徒刑六月確定未幾即繼續施用毒品，缺乏法治觀念，
    顯見被告缺乏自制能力，易受外界影響，亟需較長時間與原有生活環境隔離等一
    切情狀，量處如主文所示之刑，以示儆懲。扣案之打火機二個、塑膠吸食器一支
    、勺子一支、空小塑膠袋三個，為被告所有供施用毒品之物，爰依刑法第三十八
    條第一項第二款宣告沒收。
據上論斷，依刑事訴訟法第二百九十九條第一項前段，毒品危害防制條例第十條第二
項，刑法第十一條前段、第五十六條、第四十七條、第三十八條第一項第二款，判決
如主文。
本案經檢察官林明志到庭執行職務。
中      華      民      國      九十    年    十二      月    二十八    日
                                  臺灣基隆地方法院刑事第三庭
                                        法  官    齊      潔
右正本證明與原本無異。
對於本件判決如有不服，應於收受送達後十日內，向本院提出上訴書狀，上訴於臺灣
高等法院，並按他造當事人之人數附具繕本。
                                        書記官    林  苑  珍
中      華      民      國      九十一  年      一      月      二      日
附錄論罪法條
毒品危害防制條例第十條第二項：
施用第二級毒品者，處三年以下有期徒刑。


司法院資訊處製作；財團法人民間司法改革基金會備份。
